臺灣高雄地方法院刑事裁定
111年度聲簡再字第16號
聲  請  人
即受判決人  洪偉倫



上列聲請人因妨害名譽案件，對於本院中華民國111年4月22日11
1年度簡上字第48號第二審確定判決，聲請再審，本院裁定如下
：
    主  文
再審之聲請駁回。
    理  由
一、聲請再審意旨略以：聲請人即受判決人洪偉倫（下稱聲請人
    ）因妨害名譽案件，前經本院以110年度簡字第2928號判決
    有罪，上訴後復經本院以111年度簡上字第48號判決駁回上
    訴而告確定（下稱原確定判決），惟案發當時我與告訴人潘
    玉玲並非處於理性狀態討論工作，告訴人於疫情期間不戴口
    罩，介入我與他人之爭執，且對我大叫、講了不理智的話，
    我一時頭腦空白，對告訴人出言「幹你娘」等語，實無任何
    主觀犯意，而僅是一種基於當時心理狀態的反射動作，爰依
    刑事訴訟法第421條規定，對原確定判決聲請再審等語。
二、按聲請再審，應以再審書狀敘述理由，附具原判決之繕本及
    證據，提出於管轄法院為之。但經釋明無法提出原判決之繕
    本，而有正當理由者，亦得同時請求法院調取之。法院認為
    聲請再審之程序違背規定者，應以裁定駁回之。但其不合法
    律上之程式可以補正者，應定期間先命補正，刑事訴訟法第
    429條、第433條分別定有明文。
三、查聲請人前因公然侮辱案件，經本院以110年度簡字第2928
    號判處罰金新臺幣2000元，嗣經聲請人上訴後，經本院於11
    1年4月22日以111年度簡上字第48號判決上訴駁回因而確定
    。茲聲請人對前開原確定判決聲請再審，惟未依上開規定附
    具原判決之繕本，復未釋明得請求法院調取原判決繕本之正
    當理由。嗣經本院於111年7月6日裁定聲請人應於該裁定送
    達後5日內，補正原判決之繕本。該裁定於111年7月11日送
    達聲請人之住、居所，因不獲會晤聲請人，故將該裁定付與
    聲請人之母親而為送達等情，有本院刑事裁定、送達證書及
    其上聲請人母親簽名等資料在卷可按。又雖聲請人於111年7
    月14日出具「刑事補正狀」於本院，惟僅泛稱「請法院再次
    調取原判決之繕本，審慎衡酌我當時的心理狀態」等語，而
    未釋明調取原判決繕本之正當理由，揆諸上開規定，本件再
    審之程序即屬違背規定，應予駁回。又本件聲請再審之程序
    違背規定既明，自無再依刑事訴訟法第429條之2之規定踐行
    通知再審聲請人到場並聽取檢察官意見等程式之必要，附此
    敘明。
四、依刑事訴訟法第433 條，裁定如主文。 
中　　華　　民　　國　　111 　年　　7 　　月　　18　　日
                  刑事第十二庭  審判長法　官  李承曄
　　　　　　　　　           　　　　 法　官  楊甯伃
　　　　　　　　　　　　　　　　　　　法　官  蔡有亮
以上正本證明與原本無異。
如不服本裁定，應於收受送達後5 日內向本院提出抗告狀。
中　　華　　民　　國　　111 　年　　7 　　月　　18　　日
　　　　　　　　　　　　　　　　　　　書記官　葉郁庭